最高法院刑事判決　　　　　　　　　　　　　　　　　九十三年度台非字第八二號
　　上　訴　人　最高法院檢察署檢察總長
　　被　　　告　甲○○
右上訴人因被告違反兒童及少年性交易防制條例案件，對於台灣高等法院中華民國九
十二年十一月二十五日第二審確定判決（九十二年度少連上訴字第一三八號，起訴案
號：台灣板橋地方法院檢察署九十一年度偵字第四八三一號），認為違法，提起非常
上訴，本院判決如左：
    主  文
原判決關於甲○○部分罪刑部分撤銷。
甲○○幫助連續意圖營利而媒介，使未滿十八歲之人為性交易，處有期徒刑壹年捌月
，併科罰金新台幣參萬元，罰金如易服勞役，以新台幣玖佰元即銀元參佰元折算壹日
，緩刑肆年。扣案之行動電話伍支（包括藍色摩托羅拉V三六八八型壹支、銀色ACER
壹支、淡紫色NOKIA八二五○型壹支、黑色NOKIA壹支、紫色MOTOROLA壹支，均含SIM
卡）、筆記本壹本、小廣告貼紙共計貳仟玖佰肆拾肆張（包含0000000000小廣告貼紙
壹仟伍佰拾柒張、0000000000小廣告貼紙壹仟肆佰貳拾柒張）均沒收。
    理  由
非常上訴理由稱：「按科刑之判決書其宣示之主文，與所載之事實及理由必須互相適
合，否則即屬理由矛盾，其判決當然為違背法令（最高法院六十四年台上字第八九三
號判例參照）。本件原判決認定被告甲○○幫助連續意圖營利而媒介，使未滿十八歲
之人為性交易，而處以有期徒刑壹年捌月，併科罰金新臺幣參萬元，並諭知罰金如易
服勞役折算之標準。又諭知所處徒刑部分緩刑四年。然於理由內卻記載『另查被告甲
○○前未曾受有期徒刑以上刑之宣告，有本院被告全國前案紀錄表在卷可稽，其是依
從男友行事，犯罪情節尚非重大，且現時任職於某通訊公司，有正當職業，有其提出
之『在職證明』一份附卷可憑，經此次偵審過程，當知所警惕，即無再犯之虞，爰併
為緩刑四年之宣告，兼期自新。』等語。依其理由之記載，被告被處之刑罰，不問係
有期徒刑或併科之罰金，均在緩刑之內。而主文卻僅就有期徒刑部分為緩刑之諭知。
自有宣示之主文與所載之理由不相適合之理由矛盾。且按刑法第七十四條關於緩刑之
宣告，凡受二年以下之有期徒刑、拘役或罰金之宣告者，均包括在內，故判處二年以
下有期徒刑併科罰金案件，如合於緩刑條件，且認為以暫不執行為宜而為緩刑之宣告
時，即應將徒刑與罰金一併宣告緩刑（最高法院二十八年非字第四０號判例參照）。
本件原確定判決對被告處以有期徒刑壹年捌月，併科罰金新臺幣參萬元，乃僅就徒刑
部分宣告緩刑，將併科罰金除外，顯屬違背法令。案經確定，且於被告不利，爰依刑
事訴訟法第四百四十一條、第四百四十三條提起非常上訴，以資救濟。」等語。
本院按科刑之判決書其宣示之主文，與所載之事實及理由必須互相適合，否則即屬理
由矛盾，其判決當然為違背法令。又刑法第七十四條關於緩刑之宣告，凡受二年以下
有期徒刑、拘役或罰金之宣告，均包括在內，故判處二年以下有期徒刑併科罰金之案
件，如合於緩刑條件，且認為以暫不執行為適當而為緩刑之宣告時，即應將徒刑與罰
金一併宣告。本件原判決認定被告甲○○幫助乙○○、丙○○犯連續意圖營利而媒介
，使未滿十八歲之人為性交易罪，因而撤銷第一審關於被告部分之判決，改判適用兒
童及少年性交易防制條例第二十三條第二項，刑法第十一條前段、第三十條、第五十
六條、第四十二條第二項、第七十四條第一款、第三十八條第一項第二款，罰金罰鍰
提高標準條例第二條等法條，並於理由說明被告前未曾受有期徒刑以上刑之宣告，有
原審法院被告全國前案紀錄表在卷可稽，因依從男友行事，犯罪情節尚非重大，且有
正當職業，經此次偵審過程，當知所警惕，即無再犯之虞，併為緩刑四年之宣告。因
而於主文諭知「甲○○幫助連續意圖營利而媒介，使未滿十八歲之人為性交易，處有
期徒刑一年八月，併科罰金新台幣三萬元，罰金如易服勞役，以新台幣九百元即銀元
三百元折算一日，所處徒刑部分緩刑四年。扣案行動電話五支（包括藍色摩托羅拉Ｖ
三六八八型一支、銀色ＡＣＥＲ一支、淡紫色ＮＯＫＩＡ八二五○型一支、黑色ＮＯ
ＫＩＡ一支、紫色ＭＯＴＯＲＯＬＡ一支，均含ＳＩＭ卡）、筆記本一本、小廣告貼
紙共計二千九百四十四張（包含0000000000小廣告貼紙一千五百十七張、
0000000000小廣告貼紙一千四百二十七張）均沒收」。然查原判決既認被
告符合緩刑之要件，以暫不執行為適當而宣告緩刑，依上開說明，自應將被告所處有
期徒刑及罰金一併宣告，方為適法。乃原判決主文僅就有期徒刑部分宣告緩刑，將併
科罰金部分除外，顯有判決理由矛盾而致適用法條錯誤，此部分為判決違背法令。案
經確定，且不利於被告，非常上訴意旨執以指摘，洵有理由，應將原判決關於甲○○
部分罪刑部分撤銷，改判如主文第二項所示，以資糾正。
據上論結，應依刑事訴訟法第四百四十七條第一項第一款，兒童及少年性交易防制條
例第二十三條第二項，刑法第十一條前段、第三十條第一項、第二項、第五十六條、
第四十二條第二項、第七十四條第一款、第三十八條第一項第二款，罰金罰鍰提高標
準條例第二條，判決如主文。
中　　　華　　　民　　　國　　九十三　　年　　　三　　　月　　二十五　　日
                              最高法院刑事第三庭
                                  審判長法官  董　明　霈
                                        法官  林　茂　雄
                                        法官  張　祺　祥
                                        法官  花　滿　堂
                                        法官  陳　世　淙
      右正本證明與原本無異
                                              書  記  官
中　　　華　　　民　　　國　　九十三　　年　　　四　　　月　　　一　　　日
                                                                        Ｂ
